【裁判字號】    97,訴,518
【裁判日期】    970923
【裁判案由】    毒品危害防制條例
【裁判全文】
臺灣苗栗地方法院刑事判決               97年度訴字第518號
公  訴  人  臺灣苗栗地方法院檢察署檢察官
被      告  甲○○
上列被告因毒品危害防制條例案件，經檢察官提起公訴（97年度
毒偵字第556 號、97年度毒偵字第722 號），本院依簡式審判程
序判決如下：
    主  文
甲○○施用第一級毒品，累犯，處有期徒刑壹年；扣案之海洛因
陸包（合計淨重零點柒公克）沒收銷燬之。又施用第二級毒品，
累犯，處有期徒刑拾月。又施用第一級毒品，累犯，處有期徒刑
壹年；扣案之海洛因壹包（驗餘淨重零點捌零壹公克）沒收銷燬
之。又施用第二級毒品，累犯，處有期徒刑拾月；扣案之甲基安
非他命參包（合計含袋重玖點玖參公克）沒收銷燬之。應執行有
期徒刑貳年捌月；扣案之海洛因陸包（合計淨重零點柒公克）、
海洛因壹包（驗餘淨重零點捌零壹公克）、甲基安非他命參包（
合計含袋重玖點玖參公克）均沒收銷燬之。
    犯罪事實及理由
一、犯罪事實：
（一）甲○○曾因施用毒品案件，經送強制戒治後，於民國92年
      1 月24日停止強制戒治，所餘戒治期間付保護管束，於92
      年3 月26日戒治期滿執行完畢。甲○○於上開強制戒治期
      滿後5 年內，仍未戒除毒癮，又因施用毒品案件，經法院
      分別判處有期徒刑10月、1 年及1 年1 月確定，嗣經減刑
      為有期徒刑5 月、6 月及6 月15日，並定其應執行刑為有
      期徒刑1 年5 月15日，於96年12月1 日因假釋付保護管束
      期滿執行完畢（構成累犯）。詎其仍不知悔改，復有下列
      施用毒品之犯行：
 （1）甲○○基於施用第1 級毒品海洛因之犯意，於97年5 月1
      日下午2 時許，在其苗栗縣頭份鎮○○里○○路191 號住
      處，以將海洛因摻入香菸內點燃吸食之方式，施用第1 級
      毒品海洛因1 次。另基於施用第2 級毒品甲基安非他命之
      犯意，於97年4 月27日晚上8 時許，在上揭住處，以玻璃
      球（未扣案）為工具，施用第2 級毒品甲基安非他命1 次
      。嗣苗栗縣警察局頭份分局頭份派出所員警，於97年5 月
      1 日晚上8 時40分許，在苗栗縣頭份鎮○○路140 號前，
      見甲○○行跡可疑予以盤查，當場在甲○○身上扣得第1
      級毒品海洛因6 包（合計淨重0.7 公克）後，將甲○○帶
      回派出所調查，甲○○在警方尚未發覺其另有施用甲基安
      非他命之犯行前，主動向警方供出其有上開施用甲基安非
      他命之犯行而自首，警方徵得甲○○同意後，對其採尿送
      驗，結果其尿液確呈有甲基安非他命及嗎啡陽性反應（97
      年度毒偵字第556號偵查卷部分）。
 （2）甲○○基於施用第1 級毒品海洛因之犯意，於97年6 月7
      日中午12時許，在其苗栗縣頭份鎮○○里○○路191 號住
      處，以將海洛因摻入香菸內點燃吸食之方式，施用第1 級
      毒品海洛因1 次。另基於施用第2 級毒品甲基安非他命之
      犯意，於上開同一時、地，以玻璃球（未扣案）為工具，
      施用第2 級毒品甲基安非他命1 次。其施用順序，先施用
      甲基安非他命後，再施用海洛因。嗣苗栗縣警察局頭份分
      局頭份派出所員警，於97年6 月7 日晚上11時40分許，在
      苗栗縣頭份鎮○○里○○路90巷11號前，盤查毒品列管人
      口甲○○，當場在甲○○身上扣得第1 級毒品海洛因1 包
      （驗餘淨重0.801 公克）、甲基安非他命3 包（合計含袋
      重9.93公克）後，將甲○○帶回派出所調查，警方徵得甲
      ○○同意後，對其採尿送驗結果，其尿液確呈有甲基安非
      他命及嗎啡陽性反應（97年度毒偵字第722 號偵查卷部分
      ）。
（二）案經苗栗縣警察局頭份分局2 次報請台灣苗栗地方法院檢
      察署檢察官偵查起訴。
二、證據名稱：
（一）97年度毒偵字第556號偵查卷部分：
 （1）被告甲○○於警詢時及偵、審中之自白。
 （2）苗栗縣警察局頭份分局查獲甲○○涉嫌毒品危害防制條例
      毒品初步鑑驗報告單1紙。
 （3）濫用藥物尿液檢驗監管紀錄表3聯。
 （4）毒品照片5張。
 （5）法務部調查局97年6 月11日調科壹字第09723026950 號濫
      用藥物實驗室鑑定書1紙。
 （6）詮昕科技股份有限公司97年5 月19日出具濫用藥物尿液檢
      驗報告1紙。
 （7）苗栗縣警察局苗栗分局毒品犯罪嫌疑人尿液採驗作業管制
      紀錄影本1 紙。
 （8）扣案之海洛因6 包（合計淨重0.7 公克）
 （9）臺灣高等法院被告前案紀錄表、臺灣苗栗地方法院檢察署
      刑案資料查註紀錄表。
（二）97年度毒偵字第722號偵查卷部分：
 （1）被告甲○○於警詢時及偵、審中之自白。
 （2）苗栗縣警察局頭份分局查獲甲○○涉嫌毒品危害防制條例
      毒品初步鑑驗報告單1紙。
 （3）濫用藥物尿液檢驗監管紀錄表3聯。
 （4）毒品照片6張。
 （5）詮昕科技股份有限公司97年6 月20日出具濫用藥物尿液檢
      驗報告1 紙。
 （6）苗栗縣警察局苗栗分局毒品犯罪嫌疑人尿液採驗作業管制
      紀錄影本1 紙。
 （7）行政院衛生署草屯療養院鑑定書1 紙。
 （8）扣案之海洛因1 包（驗餘淨重0.801 公克）、甲基安非他
      命3 包（合計含袋重9.93公克）。
 （9）臺灣高等法院被告前案紀錄表、臺灣苗栗地方法院檢察署
      刑案資料查註紀錄表。
三、應適用之法條：
（一）刑事訴訟法第273 條之1 第1 項、第299 條第1 項前段、
      第310 條之2、第454條第1項。
（二）毒品危害防制條例第10條第1 項、第2 項、第18條第1 項
      前段。
（三）刑法第11條前段、第47條第1項、第51條第5 款。
四、本判決係依刑事訴訟法第310 條之2 、第454 條第1 項製作
    ，依法僅記載當事人欄、主文、犯罪事實、證據名稱以及應
    適用之法條，其中犯罪事實部分，依同法第308 條之修正立
    法理由，亦僅記載犯罪構成要件事實，關於刑罰加重事由（
    含累犯在內）免予記載（法院辦理刑事訴訟案件應行注意事
    項第144 點參照），但仍於主文予以表明，並於應適用之法
    條欄予以引用。如不服本判決，應於判決送達之日起10日內
    ，向本院提起上訴。
本案經檢察官唐先恆到庭執行職務。
中    華    民    國    97    年    9     月    23    日
                  刑事第三庭    法  官  柳章峰
以上正本證明與原本無異。
如不服本判決，應於判決送達後10日內向本院提出上訴狀（應抄
附繕本），其未敘述上訴理由者，應於上訴期間屆滿後20日內補
提理由書狀於本院，上訴於臺灣高等法院臺中分院。告訴人或被
害人如對於本判決不服者，應具備理由請求檢察官上訴，其上訴
期間之計算係以檢察官收受判決正本之日期為準。
                                書記官  陳采瑜
中    華    民    國    97    年    9     月    23    日
附記論罪之法條全文：
毒品危害防制條例第10條
施用第1 級毒品者，處6 月以上5 年以下有期徒刑。
施用第2 級毒品者，處3 年以下有期徒刑。


司法院資訊處製作；財團法人民間司法改革基金會備份。
